【裁判字號】    95,訴,510
【裁判日期】    951004
【裁判案由】    違反毒品危害防制條例
【裁判全文】
臺灣雲林地方法院刑事判決               95年度訴字第510號
公  訴  人  臺灣雲林地方法院檢察署檢察官
被      告  乙○○
                    （另案
上列被告因違反毒品危害防制條例案件，經檢察官提起公訴（95
年度毒偵字第847 號），被告於準備程序進行中，就被訴事實為
有罪之陳述，本院合議庭裁定由受命法官獨任依簡式審判程序審
理，判決如下：
    主      文
乙○○連續施用第一級毒品，處有期徒刑柒月。又施用第二級毒
品，處有期徒刑月。應執行有期徒刑捌月。
    事      實
一、乙○○前因施用毒品案件，經法院裁定移送觀察、勒戒後，
    認無繼續施用毒品傾向，由臺灣雲林地方法院檢察署檢察官
    於92年9 月19日，以92年度毒偵字第639 號為不起訴處分確
    定，並於92年9 月18日釋放出所。詎其不知悔改，於觀察、
    勒戒執行完畢釋放後5 年內，復基於施用第一級毒品海洛因
    （下稱海洛因）之概括犯意，自95年4 月初某日起，至同年
    月30日止，在其雲林縣虎尾鎮惠來里惠來224 號住處內，以
    將海洛因摻入香菸後點燃吸食其煙之方式，連續施用海洛因
    多次。其另基於施用第二級毒品甲基安非他命（下稱甲基安
    非他命）之犯意，於95年4 月30日，在同上住處，以將甲基
    安非他命置於玻璃球內燒烤後吸食其煙之方式，施用甲基安
    非他命1 次。嗣其另案羈押於臺灣雲林看守所，經所方於95
    年5 月4 日採其尿液送驗而查獲。
二、案經臺灣雲林看守所函送臺灣雲林地方法院檢察署檢察官偵
    查起訴。
    理      由
一、上開犯罪事實，業據被告乙○○於偵查及審判中坦承不諱，
    其尿液經檢驗後呈甲基安非他命、嗎啡陽性反應，此有檢體
    採收紀錄表、詮昕科技股份有限公司95年5 月18日00000000
    號濫用藥物尿液檢驗報告各1 紙附卷足憑，堪認其自白與事
    實相符。又其前有如犯罪事實欄所示之觀察、勒戒等情，有
    法務部戶役政連結作業系統1 紙、臺灣高等法院被告前案紀
    錄表2 份在卷可參。本件事證明確，被告於前開觀察、勒戒
    執行完畢釋放後5 年內，再犯本件毒品危害防制條例第10條
    施用第一、二級毒品之犯行，堪以認定。
二、(一)行為後法律有變更者，適用行為時之法律。但行為後之法
      律有利於行為人者，適用最有利於行為人之法律，現行刑
      法第2 條第1 項定有明文。查刑法業於94年1 月7 日修正
      ，於94年2 月2 日公布，並於被告行為後之95年7 月1 日
      施行。是本件被告行為後，法律已有變更。按現行刑法第
      2 條第1 項之規定，係規範行為後法律變更所生新舊法律
      比較適用之準據法，於新刑法施行後，應適用新刑法第2
      條第1 項之規定，為「從舊從輕」之比較。又比較時應就
      罪刑有關之共犯、未遂犯、想像競合犯、牽連犯、連續犯
      、結合犯，以及累犯加重、自首減輕暨其他法定加減原因
      （如身分加減）與加減比例等一切情形，綜其全部之結果
      ，而為比較，再適用有利於行為人之法律處斷，不得一部
      割裂分別適用不同之新舊法，最高法院95年第8 次刑事庭
      會議決議、同院24年上字第4634號判例意旨可資參照。本
      案關於新舊法比較詳如附表所示，經綜合比較結果，修正
      前刑法之規定並無不利於行為人，而應予適用，核先敘明
      。
    (二)查海洛因、甲基安非他命分屬毒品危害防制條例第2 條第
      2 項第1 款、同項第2 款所列之第一級、第二級毒品，核
      被告乙○○所為，係犯毒品危害防制條例第10條第1 項之
      施用第一級毒品罪及同條第2 項之施用第二級毒品罪。其
      持有毒品進而施用，持有之低度行為為施用之高度行為所
      吸收，均不另論罪。被告先後多次施用第一級毒品之行為
      ，時間緊接，觸犯構成要件相同之罪名，顯係基於概括犯
      意反覆為之，應依連續犯之規定論以一罪，並依法加重其
      刑。其所犯上開2 罪，犯意各別，罪名互異，應予分論併
      罰。
    (三)爰審酌被告經觀察、勒戒，仍不知戒絕毒品，耽溺於戕身
      之物，並其犯後坦白承認，態度良好等犯罪之動機、目的
      、手段及所生之危險或損害等一切情狀，爰分別量處如主
      文所示之刑，並定其應執行之刑。
三、據上論斷，應依刑事訴訟法第273 條之1 第1 項、第299 條
    第1 項前段，毒品危害防制條例第10條第1 項、第2 項，刑
    法第2 條第1 項前段、第11條前段、修正前刑法第56條、第
    51條第5 款，判決如主文。
本案經檢察官甲○○到庭執行職務
中    華    民    國    95    年    10    月    4     日
                  刑事第二庭  法  官  李  貞  瑩
以上正本證明與原本無異。
如不服本判決，應於判決送達後10日內，向本院提出上訴狀。（
須附繕本）
中    華    民    國    95    年    10    月    4     日
                              書記官  孫  秀  桃
附錄本案論罪科刑法條全文
附表
┌────────┬────────┬────────┬────────┐
│法        條    │修正前規定      │修正後規定      │新舊法之適用    │
├────────┼────────┼────────┼────────┤
│刑法第56條      │連續數行為而犯同│已刪除。        │(一)適用舊法。    │
│連續犯          │一罪名者，以一罪│                │(二)被告於本案係基│
│                │論。但得加重其刑│                │於概括犯意連續，│
│                │至二分一。      │                │依修正前刑法第56│
│                │                │                │條規定，應以一罪│
│                │                │                │論，並加重其刑，│
│                │                │                │於適用新法時應分│
│                │                │                │論併罰，修正後刑│
│                │                │                │法之規定並非較有│
│                │                │                │利於被告，依刑法│
│                │                │                │第2 條第1 項前段│
│                │                │                │規定，仍應適用修│
│                │                │                │正前刑法第56 條 │
│                │                │                │規定。          │
├────────┼────────┼────────┼────────┤
│刑法第51條第5款 │宣告多數有期徒刑│宣告多數有期徒刑│(一)適用舊法。    │
│數罪併罰定應執行│者，於各刑中之最│者，於各刑中之最│(二)修正後刑法第51│
│刑              │長期以上，各刑合│長期以上，各刑合│條第5 款規定並非│
│                │併之刑期以下，定│併之刑期以下，定│較有利於被告，仍│
│                │其刑期。但不得逾│其刑期。但不得逾│應依刑法第2 條第│
│                │20年。          │30年。          │1 項前段規定適用│
│                │                │                │行為時法律即修正│
│                │                │                │前刑法第51條第5 │
│                │                │                │款規定定其應執行│
│                │                │                │之刑。          │
└────────┴────────┴────────┴────────┘


司法院資訊處製作；財團法人民間司法改革基金會備份。
